【裁判字號】    95,訴,2433
【裁判日期】    950831
【裁判案由】    毒品危害防制條例
【裁判全文】
臺灣高雄地方法院刑事判決              95年度訴字第2433號
公  訴  人  臺灣高雄地方法院檢察署檢察官
被      告  甲○○
上列被告因毒品危害防制條例案件，經檢察官提起公訴（95年度
毒偵字第4433號），被告於本院準備程序進行中，就被訴事實為
有罪之陳述，經本院告知簡式審判程序意旨，並聽取公訴人及被
告之意見後，合議庭裁定由受命法官獨任進行簡式審判程序審理
，本院判決如下：
    主  文
甲○○施用第一級毒品，累犯，處有期徒刑捌月。
    事  實
一、甲○○前因違反肅清煙毒條例案件，經最高法院以民國88年
    度台非字笫96號判處應執行有期徒刑3 年2 月確定，經入監
    執行，於民國91年5 月17日假釋出監，並付保護管束，後於
    93年6 月19日縮刑期滿假釋未經撤銷，視為執行完畢。其前
    因施用毒品案件，經本院裁定送觀察、勒戒後，認有繼續施
    用毒品之傾向，另經本院以93年毒聲字第1834號裁定入戒治
    處所強制戒治，於94年7 月15日停止戒治出所，於94年9 月
    7 日因保護管束期滿視為執行完畢，而經檢察官於94年8 月
    12日以94年度戒毒偵字第425 號為不起訴處分確定。詎甲○
    ○猶不知悔改，明知海洛因業經公告列為毒品危害防制條例
    第2 條第2 項第1 款之第一級毒品，不得非法施用，竟於強
    制戒治執行完畢釋放後5 年內，基於施用第一級毒品海洛因
    之犯意，於95年4 月14日，在高雄市朋友住處，以在香菸中
    摻入海洛因之方式施用第一級毒品海洛因，嗣於95年4 月15
    日14時40分許，因甲○○為毒品行方不明人口為警於高雄市
    新興區○○路與中山路口查獲，經其同意後採集尿液送驗，
    發現其尿內呈嗎啡陽性反應，始悉上情。
二、案經高雄市政府警察局苓雅分局移送台灣高雄地方法院檢察
    署檢察官偵查起訴。
    理  由
壹、程序部分：按除被告所犯為死刑、無期徒刑、最輕本刑為3
    年以上有期徒刑之罪或高等法院管轄第一審案件者外，於法
    院行準備程序進行中，被告先就被訴事實為有罪之陳述時，
    審判長得告知被告簡式審判程序之旨，並聽取當事人、代理
    人、辯護人及輔佐人之意見後，裁定進行簡式審判程序；且
    受命法官行準備程序，與法院或審判長有同一之權限；又簡
    式審判程序之證據調查，不受刑事訴訟法第159 條第1 項、
    第161 條之2 、第161 條之3 、第163 條之1 及第164 條至
    第170 條規定之限制，刑事訴訟法第273 條之1 第1 項、第
    279 條第2 項前段、第273 條之2 分別定有明文。被告甲○
    ○所為係犯死刑、無期徒刑、最輕本刑為3 年以上有期徒刑
    以外之罪，其於準備程序中就被訴事實為有罪之陳述，經法
    官告知簡式審判程序之旨，並聽取公訴人、被告之意見後，
    認為適宜由受命法官獨任進行簡式審判程序，依刑事訴訟法
    第273 條之1 第1 項規定，合議庭裁定由受命法官獨任進行
    審判程序，合先敘明。
貳、實體部分：
一、上揭事實，業據被告於本院審理中坦承不諱，且被告為警查
    獲採集之尿液，經送高雄市立凱旋醫院，確呈第一級毒品海
    洛因代謝後嗎啡之陽性反應，此有該院95年5 月1 日A00000
    000 號濫用藥物尿液檢驗報告1 份在卷可資為憑，足認被告
    上開自白確與事實相符，洵堪採為論罪科刑之依據。又被告
    前因施用毒品案件，經本院送觀察、勒戒後，認有繼續施用
    毒品之傾向，經本院以93年毒聲字第1834號裁定入戒治處所
    強制戒治，於94年7 月15日停止戒治，於94年9 月7 日因保
    護管束期滿視為執行完畢，而經檢察官於94年8 月12日以94
    年度戒毒偵字第425 號為不起訴處分確定等情，有被告之臺
    灣高等法院被告前案紀錄表、臺灣高雄地方法院檢察署刑案
    資料查註紀錄表等資料附卷足憑，其於前開強制戒治執行完
    畢釋放後5 年內再犯毒品危害防制條例第10條之罪，依毒品
    危害防制條例第23條第2 項規定，應予依法論科。
二、核被告所為，係犯毒品危害防制條例第10條第1 項之施用第
    一級毒品罪。被告先後非法持有海洛因，惟其持有後，進而
    施用，其持有之低度行為應被施用之高度行為所吸收，不另
    論其非法持有毒品罪。又被告前因違反肅清煙毒條例案件，
    經最高法院判處有期徒刑3 年2 月確定，於91年5 月17日假
    釋出監，93年6 月19日縮刑期滿假釋未經撤銷，視為執行完
    畢等情，此有高等法院被告前案紀錄表附卷可稽，其於執行
    完畢後，5 年以內再犯本案有期徒刑以上之罪，為累犯，應
    依刑法第47條規定加重其刑。審酌被告曾經施用毒品送觀察
    、勒戒及強制戒治，經不起訴處分及判處有期徒刑執行完畢
    後，又施用毒品為警查獲，足見被告戒斷毒癮之意志不堅，
    惟其犯罪係自戕行為，犯後坦承犯行態度良好等一切情狀，
    爰量處如主文所示之刑，以資懲儆。
三、又被告有前載之前科紀錄，其於5 年以內再故意犯本件有期
    徒刑以上之罪，不論依修正前之刑法第47條，或修正後之刑
    法第47條第1 項之規定，均構成累犯，對被告而言並無有利
    或不利之情形，自不生新舊法比較之問題，應逕依修正前之
    刑法第47條，論以累犯，並加重其刑，附此敘明。
據上論斷，應依刑事訴訟法第299 條第1 項前段、第273 條之1
第1 項，毒品危害防制條例第10條第1 項，刑法第2 條第1 項、
第11條、修正前刑法第47條，判決如主文。
本案經檢察官劉慕珊到庭執行職務。
中    華    民    國    95    年    8     月    31    日
                  刑事第七庭  法  官  張茹棻
以上正本證明與原本無異。
如不服本判決，應於判決送達後10日內，向本院提出上訴狀。
中    華    民    國    95    年    8     月    31    日
                              書記官  陳惠玲
附錄法條
毒品危害防制條例第10條第1 項
施用第一級毒品者，處6 月以上5 年以下有期徒刑。


司法院資訊處製作；財團法人民間司法改革基金會備份。
